臺灣臺中地方法院民事裁定　九十三年度聲字第一四九四號
　　聲　請　人　聯邦商業銀行股份有限公司
　　法定代理人　乙○○
　　代　理　人　甲○○
　　相　對　人　丙○○
右聲請人聲請返還提存物事件，本院裁定如左：
    主      文
本院九十一年度存字第四九二四號提存事件聲請人所提存之交通銀行開發金融債券第
十五期第九次五年期債票面額新台幣壹拾萬元壹張（附息票參張），准予返還。
聲請程序費用由相對人負擔。
    理      由
一、聲請意旨略以：聲請人與相對人間請求返還借款事件，聲請人前依本院九十一年
    度裁全一字第一二００六號民事裁定，曾提供交通銀行開發金融債券第十五期第
    九次五年期債票面額新台幣一十萬元一張（附息票三張），並以本院九十一年度
    存字第四九二四號提存事件提存，且聲請對相對人之財產實施假扣押（本院九十
    一年度執全字第四三六六號）在案。茲因前開假扣押裁定業經撤銷（本院九十三
    年度裁全聲字第三七七號），且前開假扣押標的業經他債權人調卷拍賣並塗銷查
    封登記，則事件業已終結，聲請人並以台中法院郵局第九六二號存證信函，定二
    十日以上期間催告受擔保利益人即相對人行使權利而未行使，為此聲請返還提存
    物等語。
二、按訴訟終結後，供擔保人證明已定二十日以上之期間，催告受擔保利益人行使權
    利而未行使者，法院應依供擔保人之聲請，以裁定命返還其提存物，民事訴訟法
    第一百零四條第一項第三款定有明文；且前開規定於依假扣押供擔保之情形準用
    之，同法第一百零六條亦有規定。又所謂「訴訟終結」，係指依假扣押所保全之
    請求提起之本案訴訟終結；如供擔保人未提起本案訴訟時，則指假扣押裁定及假
    扣押執行程序不存在者而言（最高法院九十二年度台抗字第一九號裁定參照）。
三、查聲請人主張之前開事實，業據其提出本院九十一年度存字第四九二四號提存書
    影本一件、九十一年度裁全一字第一二００六號民事裁定影本一件、本院執行處
    通知與分配表影本各一份、台中法院郵局第九六二號存證信函影本與掛號郵件收
    件回執影本各二件、掛號函件執據影本一件、戶籍謄本影本一件、本院九十三年
    度裁全聲字第三七七號民事裁定與確定證明影本各一件等為證，並經本院調取本
    院九十一年度存字第四九二四號卷、本院九十一年度裁全一字第一二００六號卷
    、本院九十一年度執全字第四三六六號卷、九十三年度裁全聲字第三七七號卷核
    對無誤，復有本院民事庭查詢簡覆表五件、臺灣臺北地方法院九十三年八月十一
    日北院錦文人字第０九三０一０三四四七號函、臺灣士林地方法院九十三年八月
    四日士院儀民科字第二一四００號函在卷可憑。是聲請人聲請返還提存物，自無
    不合，應予准許。
四、依民事訴訟法第九十五條、第七十八條，裁定如主文。
中　　　華　　　民　　　國　　　九十三　　年　　　八　　　月　　十八　　日
~B臺灣臺中地方法院民事第三庭
~B    法　官　陳卿和
右為正本係照原本作成。
如對本裁定抗告須於裁定送達後十日內向本院提出抗告狀，並繳納抗告費新台幣壹仟
元。
中　　　華　　　民　　　國　　　九十三　　年　　　八　　　月　　十八　　日
~B法院書記官
